臺灣屏東地方法院刑事判決　　　　　　109年度交訴字第128號
公　訴　人　臺灣屏東地方檢察署檢察官
被　　　告　袁安宇


選任辯護人　陳采邑律師（法扶律師）
上列被告因公共危險等案件，經檢察官提起公訴（109 年度偵字
第3996號），判決如下：
    主  文
袁安宇被訴過失傷害部分公訴不受理。
    理  由
一、公訴意旨如起訴書所載（如附件）。
二、告訴乃論之罪，告訴人於第一審辯論終結前，得撤回其告訴
    ；又告訴經撤回者，法院應諭知不受理之判決，並得不經言
    詞辯論為之，觀之刑事訴訟法第238 條第1 項、第303 條第
    3 款、第307 條自明。
三、本件被告袁安宇因過失傷害案件，經告訴人周秋冬提出告訴
    後，由臺灣屏東地方檢察署檢察官提起公訴，認被告係犯刑
    法第284 條前段過失傷害罪，依同法第287 條前段之規定須
    告訴乃論。茲據告訴人於本院審理中，具狀聲請撤回其告訴
    ，有告訴人出具之撤回告訴狀在卷可按（見本院卷第273 頁
    ），揆諸前開說明，爰不經言詞辯論，逕為諭知不受理之判
    決。
四、本件被告涉犯駕駛動力交通工具發生交通事故，致人傷害而
    逃逸罪部分，由本院另以簡易判決處刑。
據上論斷，應依刑事訴訟法第303 條第3 款、第307 條，判決如
主文。
本案經檢察官陳新君提起公訴，檢察官施柏均、吳政洋到庭執行
職務。
中    華    民    國   111    年    1    月     24    日
                  刑事第四庭  審判長法  官  黃柏霖
                                    法  官  林敬超
                                    法  官  錢毓華
以上正本證明與原本無異。
如不服本判決應於收受判決後20日內向本院提出上訴書狀，並應
敘述具體理由；其未敘述上訴理由者，應於上訴期間屆滿後20日
內向本院補提理由書（均須按他造當事人之人數附繕本）「切勿
逕送上級法院」。
中    華    民    國   111    年    1    月     24    日
                                    書記官  郭淑芳
附件：臺灣屏東地方檢察署檢察官起訴書1 份。
--------------------------------------------------------
【附件】
臺灣屏東地方檢察署檢察官起訴書
                                     109年度偵字第3996號
    被      告  袁安宇
上列被告因肇事逃逸等案件，已經偵查終結，認應該提起公訴，
茲將犯罪事實及證據並所犯法條分敘如下：
        犯罪事實
一、袁安宇於民國109 年3 月13日11時12分許，騎乘車牌號碼00
    0-000 號普通重型機車搭載乘客袁廖秀美沿屏東縣屏東市仁
    愛路由北往南方向行駛，行經仁愛路與自由路交岔路口欲左
    轉沿自由路繼續行駛之際，本應注意機車行駛至交岔路口，
    其轉彎，應依標誌或標線之規定行駛；且機慢車兩段左轉標
    誌，係用以告示左轉大型重型機車以外之機車或慢車駕駛人
    應遵照號誌指示，在號誌顯示允許直行時先行駛至右前方路
    口之左轉待轉區等待左轉，俟該方向號誌顯示允許直行後，
    再行續駛，以兩段方式完成左轉，而依當時天候晴、日間自
    然光線、柏油路面乾燥無缺陷亦無障礙物、視距良好，並無
    不能注意之情事，竟疏未注意在設有機車兩段式左轉標誌之
    路口應依兩段方式進行左轉即貿然左轉行駛，適有同向在後
    由周秋冬所騎乘車牌號碼000-0000號普通重型機車沿仁愛路
    由北往南方向亦直行至上開路口，兩車因閃避不及而發生碰
    撞，致周秋冬人車倒地，使周秋冬受有右側股骨頸骨折之傷
    害。詎袁安宇明知已駕車肇事，亦明知汽車駕駛人如肇事致
    人受傷或死亡，應即採取救護或其他必要措施，並向警察機
    關報告，不得逃逸，竟另萌生駕車肇事逃逸之犯意，明知周
    秋冬因上開事故受傷，未對傷者採取救護或其他必要措施，
    即逕行駕車逃逸。嗣警據報到場處理而循線查獲。
二、案經周秋冬訴由屏東縣政府警察局屏東分局報告偵辦。
        證據並所犯法條
一、證據清單與待證事實：
┌──┬──────────┬────────────┐
│編號│證據清單            │待證事實                │
├──┼──────────┼────────────┤
│一  │被告袁安宇之供述    │矢口否認涉有上揭犯行，辯│
│    │                    │稱：伊當初沒有兩段式左轉│
│    │                    │，直接左轉，伊載伊母親，│
│    │                    │伊母親腳不方便，伊經過路│
│    │                    │中心的時候，突然發現有人│
│    │                    │在指指點點，伊母親就叫伊│
│    │                    │停下來，去看看到底發生什│
│    │                    │麼事情，伊就看到周秋冬躺│
│    │                    │在地上，伊上前去扶他，伊│
│    │                    │把他扶到機車上，問他有沒│
│    │                    │有什麼事，他沒有講什麼話│
│    │                    │，伊以為這樣沒事情了，周│
│    │                    │秋冬只是自己摔倒，伊就離│
│    │                    │開了。這件交通事故是周秋│
│    │                    │冬自己騎車過來，後車撞前│
│    │                    │車，他也是違規左轉，要搶│
│    │                    │快通過伊的時候才撞到的。│
│    │                    │伊要左轉的時候有打警示燈│
│    │                    │，周秋冬後車撞前車，應注│
│    │                    │意沒有注意云云。        │
├──┼──────────┼────────────┤
│二  │告訴人周秋冬之指訴  │證明全部犯罪事實。      │
├──┼──────────┼────────────┤
│三  │證人袁廖秀美之證述  │證明其曾於案發時間搭乘被│
│    │                    │告所騎乘上開機車行經事發│
│    │                    │地點之事實。            │
├──┼──────────┼────────────┤
│四  │調查報告、道路交通事│證明被告於案發時間騎乘上│
│    │故現場圖、道路交通事│開機車搭載證人袁廖秀美行│
│    │故調查報告表㈠㈡、屏│經事發地點與告訴人周秋冬│
│    │東縣政府警察局勤務指│所騎乘前開機車發生本件交│
│    │揮中心受理110 報案紀│通事故後未對告訴人採取救│
│    │錄單、屏東縣政府警察│護或其他必要措施，即逕行│
│    │局交通警察隊疑似道路│駕車逃逸之事實。        │
│    │交通事故肇事逃逸追查│                        │
│    │表各1 份、車輛詳細資│                        │
│    │料報表、證號查詢機車│                        │
│    │駕駛人資料各2 份、蒐│                        │
│    │證照片14張、監視器暨│                        │
│    │行車紀錄器影像光碟1 │                        │
│    │片、監視器暨行車紀錄│                        │
│    │器影像擷取畫面7 張  │                        │
├──┼──────────┼────────────┤
│五  │屏基醫療財團法人屏東│證明告訴人周秋冬因本件交│
│    │基督教醫院診斷證明書│通事故受有犯罪事實欄一所│
│    │1份                 │示傷勢之事實。          │
└──┴──────────┴────────────┘
二、核被告袁安宇所為，係犯刑法第284 條前段過失傷害及同法
    第185 條之4 駕駛動力交通工具肇事，致人受傷而逃逸等罪
    嫌。被告所犯上開2 罪嫌，行為互異，罪名不同，請予分論
    併罰。
三、依刑事訴訟法第251條第1項提起公訴。
   此  致
臺灣屏東地方法院
中    華    民    國   109    年    7     月    10    日
                              檢  察  官  陳新君
本件正本證明與原本無異
中    華    民    國   109    年    7     月    31    日
                              書  記  官  許雅玲
附錄本案所犯法條全文
中華民國刑法第185條之4
（肇事遺棄罪）
駕駛動力交通工具肇事，致人死傷而逃逸者，處 1 年以上 7 年
以下有期徒刑。
【註：本條文規定：「駕駛動力交通工具肇事，致人死傷而逃逸
  者，處 1 年以上 7 年以下有期徒刑。」，依據司法院大法官
  民國 108 年 5 月 31 日釋字第 777 號解釋，其中有關「肇
  事」部分，可能語意所及之範圍，包括「因駕駛人之故意或過
  失」或「非因駕駛人之故意或過失」（因不可抗力、被害人或
  第三人之故意或過失）所致之事故，除因駕駛人之故意或過失
  所致之事故為該條所涵蓋，而無不明確外，其餘非因駕駛人之
  故意或過失所致事故之情形是否構成「肇事」，尚非一般受規
  範者所得理解或預見，於此範圍內，其文義有違法律明確性原
  則，此違反部分，應自本解釋公布之日起失其效力。有關刑度
  部分，一律以 1 年以上 7 年以下有期徒刑為其法定刑，致對
  犯罪情節輕微者無從為易科罰金之宣告，對此等情節輕微個案
  構成顯然過苛之處罰，於此範圍內，不符憲法罪刑相當原則，
  與憲法第 23 條比例原則有違。此違反部分，應自本解釋公布
  之日起，至遲於屆滿 2  年時，失其效力。】
中華民國刑法第284條
因過失傷害人者，處1 年以下有期徒刑、拘役或10萬元以下罰金
；致重傷者，處3 年以下有期徒刑、拘役或30萬元以下罰金。